臺灣臺中地方法院民事裁定
110年度消債更字第126號
抗  告  人
即聲請人    江祐平  

代  理  人  許宏達律師（法扶）
相  對  人
即  債權人  合作金庫商業銀行股份有限公司

法定代理人  雷仲達  
相  對  人
即  債權人  第一商業銀行股份有限公司

法定代理人  廖燦昌  
相  對  人
即  債權人  國泰世華商業銀行股份有限公司

法定代理人  郭明鑑  
相  對  人
即  債權人  兆豐國際商業銀行股份有限公司

法定代理人  張兆順  
相  對  人
即  債權人  遠東國際商業銀行股份有限公司


法定代理人  周添財  
相  對  人
即  債權人  玉山商業銀行股份有限公司


法定代理人  曾國烈  
相  對  人
即  債權人  台新國際商業銀行股份有限公司

法定代理人  尚瑞強  
相  對  人
即  債權人  中國信託商業銀行股份有限公司


法定代理人  利明献  
相  對  人
即  債權人  萬榮行銷股份有限公司

法定代理人  許勝發  
相  對  人
即  債權人  長鑫資產管理股份有限公司

法定代理人  潘代鼎  
相  對  人
即  債權人  台灣金聯資產管理股份有限公司


法定代理人  郭文進  
相  對  人
即  債權人  金陽信資產管理股份有限公司

法定代理人  林志亮  
相  對  人
即  債權人  滙誠第一資產管理股份有限公司

法定代理人  莊仲沼  
相  對  人
即  債權人  富邦資產管理股份有限公司

法定代理人  程耀輝  
相  對  人
即  債權人  元大國際資產管理股份有限公司


法定代理人  宋耀明  
相  對  人
即  債權人  立新資產管理股份有限公司

法定代理人  楊子汀  
相  對  人
即  債權人  財政部南區國稅局臺南分局

法定代理人  蘇栢玉  
上列聲請人聲請更生等事件，抗告人對於民國110年9月9日本院1
10年度消債更字第126號裁定（下稱原裁定）提起抗告，本院裁
定如下：
    主    文
原裁定撤銷。
    理    由
一、抗告意旨略以：原裁定以債務人之無擔保及無優先債權之本
    金及利息已逾1400萬元，已逾消費者債務清理條例（下稱消
    債條例）第42條第1項規定而裁定駁回更生聲請。惟本件債
    權人主張之本金債權僅為4,490,591元，而利息債權合計逾1
    0,126,576元，多筆利息均自94至96年或100年間起算，然諸
    多利息已逾5年時效，則扣除逾5年利息債權，本件無擔保及
    無優先債權之本金及利息是否已逾1200萬元以上，非無疑義
    ，原裁定未予查明，遽予駁回，顯有違誤等語。
二、按債務人無擔保或無優先權之債務總額未逾新臺幣（下同）
    12,000,000元者，於法院裁定開始清算程序或宣告破產前，
    得向法院聲請更生，消費者債務清理條例第42條第1 項定有
    明文。再按消費者債務清理條例第15條規定，除本條例別有
    規定外，準用民事訴訟法之規定。又原法院或審判長認抗告
    為有理由者，應撤銷或變更原裁定，民事訴訟法第490條第1
    項定有明文。
三、查本件債務人聲請更生，因債權人主張之無擔保及無優先權
    債權之本金及利息經計算至110年6月30日止如附表所示，合
    計已逾1400萬元以上，復債務人於本院為原裁定前並未提出
    時效抗辯，本院因之依消債條例第42條第1項駁回更生聲請
    。現債務人於原裁定駁回更生聲請後，以抗告狀主張利息債
    權為時效抗辯等語，經查，因原裁定未及審酌債務人之時效
    抗辯，是債權人無擔保及無優先權債權之本金及利息是否已
    逾1200萬元，尚待調查。從而，抗告人之抗告為有理由。本
    院爰依法自為撤銷原裁定如主文所示。
中　　華　　民　　國　　110 　年　　10　　月　　1 　　日
                        臺灣臺中地方法院民事庭
                            法  官  黃家慧 
上為正本係照原本作成
如不服本裁定，應於裁定送達後10日內，以書狀向本院提出
抗告，並繳納抗告費新臺幣1千元
中　　華　　民　　國　　110 　年　　10　　月　　1 　  日
  　                        書記官